臺灣高等法院刑事判決
109年度交上訴字第111號
上  訴  人  臺灣桃園地方檢察署檢察官
上  訴  人  
即  被  告  劉禮嘉



上列上訴人等因被告公共危險等案件，不服臺灣桃園地方法院10
8年度審交訴字第205號，中華民國109年1月21日第一審判決（起
訴案號：臺灣桃園地方檢察署108年度調偵字第1274號），提起
上訴，本院判決如下：
    主  文
原判決關於過失傷害公訴不受理部分撤銷。
劉禮嘉犯過失傷害罪，處拘役貳拾日，如易科罰金，以新臺幣壹
仟元折算壹日。
其他上訴駁回。
    事  實
一、劉禮嘉於民國108年2月19日下午1時56分許，駕駛車牌號碼0
    000－00號自用小客車，沿桃園市八德區大成街往建國路方向
    行駛，行經大成街21號前，本應注意車前狀況及兩車併行之
    間隔，並隨時採取必要之安全措施，且超車時應與前車左側
    保持半公尺以上之間隔超過行車安全間隔，而依當時情形，
    並無不能注意之情事，適有吳召仁騎乘之自行車行駛於劉禮
    嘉車輛前方，劉禮嘉竟疏未注意及此，未與前車保持安全間
    隔，即貿然自後方超越吳召仁所騎乘之自行車，因而擦撞吳
    召仁騎乘之自行車，致吳召仁人車倒地，並受有左側股骨粗
    隆間骨折之傷害。劉禮嘉已知其駕車肇事致人受傷，雖有下
    車短暫停留、查看，隨後乃基於肇事逃逸之犯意，未停留現
    場協助救助受傷倒地之吳召仁，或靜候員警前往處理，即自
    行駕車離開現場。嗣經警調閱監視器畫面始循線查獲。
二、案經吳召仁訴由桃園市政府警察局八德分局報告臺灣桃園地
    方檢察署檢察官偵查起訴。　　
    理  由
壹、證據能力部分：
    按被告以外之人於審判外之陳述，雖不符刑事訴訟法第159
    條之1至第159條之4之規定，而經當事人於審判程序同意作
    為證據，法院審酌該言詞陳述或書面陳述作成時之情況，認
    為適當者，亦得為證據。又當事人、代理人或辯護人於法院
    調查證據時，知有第159條第1項不得為證據之情形，而未於
    言詞辯論終結前聲明異議者，視為有前項之同意，同法第15
    9條之5亦有明定。查本件檢察官、被告就本判決下列所引被
    告以外之人於審判外陳述之證據能力均不予爭執，迄至言詞
    辯論終結，亦未對該等證據之證據能力聲明異議，本院審酌
    該些供述證據作成時，核無違法取證或其他瑕疵，認為以之
    作為本案之證據屬適當，自有證據能力。其餘資以認定被告
    犯罪事實之非供述證據，均查無違反法定程序取得之情形，
    依刑事訴訟法第158條之4反面規定，亦具證據能力。
貳、實體部分：
一、認定犯罪事實所憑證據及理由：
  ㈠上開犯罪事實，業據上訴人即被告（下稱被告）劉禮嘉於警
    詢、偵查、原審準備程序、簡式審判程序及本院準備程序、
    審理時（見偵卷第3至5、47、48頁，原審卷第55、59、94頁
    ，本院卷第69、118頁），均坦承不諱，核與證人即告訴人
    吳召仁(已於109年3月22日死亡)於警詢之證述相符（見偵卷
    第10、11頁），復有林口長庚紀念醫院診斷證明書、道路交
    通事故現場圖、交通事故現場測繪紀錄表(草圖)道路交通事
    故調查報告表㈠、㈡、疑似道路交通事故肇事逃逸追查表及證
    號查詢汽車駕駛人資料各1份及監視器錄影畫面翻拍照片、
    採證照片共25幀附卷可稽(見偵卷第12、14至25、28、32頁)
    ，足認被告上開任意性自白核與事實相符，應堪採信。
  ㈡按汽車行駛時，駕駛人應注意車前狀況及兩車並行之間隔，
    並隨時採取必要之安全措施，且汽車於超車超越時應顯示左
    方向燈並於前車左側保持半公尺以上之間隔超過，行至安全
    距離後，再顯示右方向燈駛入原行路線，道路交通安全規則
    第94條第3項、第101條第1項第5款後段分別定有明文。被告
    於上揭時地駕車本應注意前開規定，而當時客觀上並無不能
    注意之情狀，被告應注意能注意而疏未注意以致肇事，其駕
    駛行為顯有過失，而告訴人因本件車禍而受有前揭傷害，被
    告過失行為與告訴人之傷害結果間，具有相當因果關係，亦
    堪認定。
　㈢再按刑法第185條之4之肇事致人死傷逃逸罪，其立法目的在
    於促使駕駛人於肇事後，能對被害人即時救護，或留在現場
    處理，避免後車再次撞擊傷者，以減輕或避免被害人之傷亡
    ，維護交通安全。從而，該罪之成立祇要行為人有駕駛動力
    交通工具肇事，致人死傷而逃逸之事實為已足，如已確知發
    生車禍，如未確定被害人已獲得救護、或使被害人、執法人
    員及其他相關人員得知其真實身分、或得被害人同意、或未
    等候檢警相關人員確認事故或責任歸屬，即貿然離去，不論
    其逃離現場遠近，均無法解免肇事逃逸之罪責；至於肇事之
    過失責任誰屬，則非所問；亦不因現場有無他人即時救護被
    害人而異其認定。準此，駕駛人駕駛動力交通工具發生交通
    事故，不論其責任之歸屬為何，即有義務留在肇事現場，採
    取救護或其他必要措施，並向警察機關報告，以保護他人權
    益，同時釐清肇事責任。經查，被告於上開時地駕駛小客車
    自後撞及告訴人騎乘之機車肇事後，雖有下車短暫察看，惟
    未停留現場協助救護，亦未待警方到場處理，復未向告訴人
    表明身分或留下聯絡方式，即逕行駕車離去乙情，迭據被告
    於警詢、偵查、原審及本院坦承在卷（見偵卷第3至5、47、
    48頁，原審卷第55、59、94頁，本院卷第69、118頁），復
    據證人即告訴人吳召仁證述綦詳，自足認被告主觀上確有肇
    事逃逸之犯意至明。
  ㈣綜上，本件事證明確，被告上開犯行均堪認定，應依法論科
    。
二、論罪科刑：
　㈠按「行為後法律有變更者，適用行為時之法律，但行為後之
    法律有利於行為人者，適用最有利於行為人之法律」，刑法
    第2條第1項定有明文。查被告行為後，刑法第284條業於108
    年5月29日修正公布，於108年5月31日生效施行。修正前刑
    法第284條原規定：「因過失傷害人者，處6月以下有期徒刑
    、拘役或5百元以下罰金，致重傷者，處1年以下有期徒刑、
    拘役或5百元以下罰金。」、「從事業務之人，因業務上之
    過失傷害人者，處1年以下有期徒刑、拘役或1千元以下罰金
    ，致重傷者，處3年以下有期徒刑、拘役或2千元以下罰金。
    」；修正後刑法第284條則規定：「因過失傷害人者，處1年
    以下有期徒刑、拘役或10萬元以下罰金；致重傷者，處3年
    以下有期徒刑、拘役或30萬元以下罰金。」，除將原規定第
    2項業務過失傷害、業務過失傷害致重傷部分刪除外，並將
    過失傷害罪之法定刑由「6月以下有期徒刑、拘役或5百元以
    下罰金」，提高為「1年以下有期徒刑、拘役或10萬元以下
    罰金」；另將過失傷害致重傷罪之法定刑由「1年以下有期
    徒刑、拘役或5百元以下罰金」，提高為「3年以下有期徒刑
    、拘役或30萬元以下罰金」，是被告行為後法律有變更，比
    較行為時法與裁判時法之結果，以行為時法有利於被告，依
    刑法第2條第1項前段之規定，自應適用行為時之修正前刑法
    第284條之規定論處。
  ㈡核被告所為，係犯修正前刑法第284條第1項前段之過失傷害
    罪及同法第185條之4之肇事致人傷害逃逸罪。被告所犯上揭
    2罪，犯意各別，行為互殊，應分論併罰。　
　㈢累犯是否加重其刑之說明：
  ⒈被告前曾因偽造文書、詐欺、酒後駕車之公共危險等案件等
    案件，經法院判刑確定，並經本院以100年度聲字第2376號
    裁定應執行有期徒刑2年7月確定；再因酒後駕車之公共危險
    案件，經原審法院以100年度桃交簡字第2680號判決有期徒
    刑3月確定。以上案件經接續執行後，於105年8月24日縮短
    刑期假釋出監交付保護管束，並於同年12月16日假釋期滿未
    經撤銷視為執行完畢，有本院被告前案紀錄表在卷可稽，其
    於有期徒刑執行完畢5年以內，故意再犯本件有期徒刑以上
    之肇事逃逸罪，為累犯。　　
  ⒉依108年2月22日公布之司法院釋字第775號意旨：刑法第47條
    第1項之累犯規定，不分情節一律加重最低本刑，不符憲法
    罪刑相當原則，牴觸憲法第23條之比例原則，有關機關應自
    解釋公布日起2年內修正之，於修正前，法院就該個案應依
    解釋意旨，裁量是否加重最低本刑等語。亦即在現行刑法第
    47條第1項累犯規定修正之前，法院應斟酌個案情形，裁量
    是否加重最低本刑。經查，被告上開構成累犯之前科犯行，
    分別係偽造文書、詐欺、酒後駕車等罪，與本件肇事逃逸犯
    行，侵害法益、罪質均有不同，犯罪動機、手段顯屬有別，
    尚難認被告有明顯之反社會性格、刑罰反應力薄弱或主觀惡
    性重大之情形，衡以被告所犯肇事逃逸罪之法定刑為1年以
    上7年以下有期徒刑，如予加重最低本刑，將致使被告所受
    之刑罰超過其所應負擔罪責，本院綜合斟酌各項情狀，認本
    件被告所犯肇事逃逸罪，尚無依刑法第47條第1項規定加重
    其刑之必要，爰不予加重其刑。　　　
　㈣關於刑法第59條規定之審酌
  ⒈按犯罪之情狀顯可憫恕，認科以最低度刑仍嫌過重者，得酌
    量減輕其刑，刑法第59條定有明文。該條所謂「犯罪之情狀
    」，與同法第57條規定科刑時應審酌之一切情狀，並非有截
    然不同之領域，於裁判上酌減其刑時，應就犯罪一切情狀（
    包括第57條所列舉之10款事項），予以全盤考量，審酌其犯
    罪有無可憫恕之事由（即判例所稱有特殊之原因與環境等等
    ，在客觀上足以引起一般同情，以及宣告法定低度刑，是否
    猶嫌過重），以為判斷（最高法院102年台上字第2513號判
    決意旨參照）。查被告所犯上開刑法第185條之4肇事致人傷
    害逃逸罪，其法定刑係1年以上7年以下有期徒刑，然同為肇
    事逃逸者，其原因動機不一，犯罪情節亦未必盡同，造成危
    害社會之程度自屬有異，法律科處此類犯罪，所設之法定最
    低本刑卻屬相同，且縱量處最低法定刑，仍無從依法易科罰
    金或易服社會勞動，不可謂不重。於此情形，倘依其情狀處
    以1年以下有期徒刑，即足以懲儆，並可達防衛社會之目的
    者，自非不可依客觀之犯行與主觀之惡性兩者加以考量其情
    狀，是否有可憫恕之處，而適用刑法第59條之規定酌量減輕
    其刑，期使個案裁判之量刑，能斟酌至當，符合比例原則。
　⒉本件被告肇事逃逸犯行固值非難，惟被告就過失傷害部分，
    業於偵查中與告訴人成立調解，同意賠償新臺幣(下同)50萬
    元，有桃園市○○區○○○○○000○○○○○000號調解書1份在卷可參
    （見調偵卷第2頁），迄至109年11月10日已陸續賠償24萬元
    (見本院卷第98、99頁)，又參照肇事逃逸罪立法理由在於促
    使駕駛人於肇事後，能對被害人即時救護，觀諸本案交通事
    故發生之地點，住店家林立，人車來往頻繁，且於案發之時
    已有多名其他路人、機車騎士前往關心告訴人，是告訴人於
    此情形下，可獲得其他用路人之即時救助，而本件告訴人所
    受傷勢，尚非處於完全無自救力或陷於重度昏迷之狀況，是
    依被告本件肇事逃逸之犯行，相較於其他肇事逃逸之行為人
    肇事致人受傷嚴重、拒絕賠償被害人、肇事地點是否易獲他
    人救助等情形以觀，本件被告之犯罪情節實屬較輕，依被告
    犯罪之具體情狀及行為背景綜合以觀，倘就被告肇事逃逸犯
    行量處法定最低度刑，仍嫌過重，在客觀上應足以引起一般
    人之同情，確有法重情輕之失衡情狀，爰依刑法第59條規定
    ，酌量減輕其刑，期使個案裁判之量刑，符合罪責相當之原
    則。
　㈤再按88年4月21日增訂公布之刑法第185條之4規定：「駕駛動
    力交通工具肇事，致人死傷而逃逸者，處6月以上5年以下有
    期徒刑。」（102年6月11日修正公布同條規定，提高刑度為
    1年以上7年以下有期徒刑，構成要件均相同）其中有關「肇
    事」部分，可能語意所及之範圍，包括「因駕駛人之故意或
    過失」或「非因駕駛人之故意或過失」（因不可抗力、被害
    人或第三人之故意或過失）所致之事故，除因駕駛人之故意
    或過失所致之事故為該條所涵蓋，而無不明確外，其餘非因
    駕駛人之故意或過失所致事故之情形是否構成「肇事」，尚
    非一般受規範者所得理解或預見，於此範圍內，其文義有違
    法律明確性原則，此違反部分，應自本解釋公布之日起失其
    效力；88年上開規定有關刑度部分，與憲法罪刑相當原則尚
    無不符，未違反比例原則；102年修正公布之上開規定，一
    律以1年以上7年以下有期徒刑為其法定刑，致對犯罪情節輕
    微者無從為易科罰金之宣告，對此等情節輕微個案構成顯然
    過苛之處罰，於此範圍內，不符憲法罪刑相當原則，與憲法
    第23條比例原則有違，此違反部分，應自本解釋公布之日起
    ，至遲於屆滿2年時，失其效力，108年5月31日公布之司法
    院釋字第777號解釋文參照。衡酌本件交通事故造成告訴人
    受傷等情，被告具有過失，且其過失責任明確，並無不明確
    之情形，是被告此部分所為，仍應適用刑法第185條之4規定
    ，論以肇事致人傷害逃逸罪；另本件已斟酌上開意旨，就被
    告所犯肇事致人傷害逃逸罪，依犯罪情節予以量刑及減輕其
    刑，並無上揭解釋所指顯然過苛之情，本院自應依法判決，
    附此敘明。　 
三、上訴駁回部分(肇事逃逸部分)：　　
　㈠原審經審理結果，認被告肇事逃逸犯行事證明確，因而適用
    刑法第185條之4、第59條等規定，並說明審酌被告駕駛自用
    小客車行駛於道路上，疏未注意上情而與告訴人發生碰撞，
    致告訴人受有上揭傷害，於駕車肇事致人受傷後，不為救護
    或必要之處置而逃逸，罔顧傷者安危，所為實不足取，惟念
    及被告犯後坦承犯行，對其行為無隱，業已知所悔悟，且與
    被害人達成調解，有原審辦理刑事案件電話查詢紀錄表、桃
    園市八德區調解委員會調解書在卷可按，併參酌被告自陳其
    以電話銷售及電話訪問為業，月收入約為3萬元、教育程度
    為高職肄業等一切情狀，量處有期徒刑6月。經核其認事用
    法，洵無違誤，量刑亦屬妥適。　　
　㈡檢察官上訴意旨略以：本案被告犯後雖坦承犯行，亦與告訴
    人達成調解，然被告尚未履行完畢，且原審就被告所犯肇事
    逃逸部分，所舉之減輕事由，僅可為法定刑內從輕量刑之斟
    酌，尚不得據為酌量減輕其刑之理由，原審援引刑法第59條
    酌減本刑，自屬失當等語。被告上訴意旨略以：被告對於自
    己所犯的罪行深感悔悟，有期徒刑6個月不得易科罰金、不
    得緩刑、不得易服勞役，著實影響生計，請求從輕量刑或准
    許易服勞役、易科罰金等語。 
　㈢惟按刑法第59條規定犯罪之情狀可憫恕者，得酌量減輕其刑
    ，其所謂「犯罪之情狀」，與同法第57條規定科刑時應審酌
    之一切情狀，並非有截然不同之領域，於裁判上酌減其刑時
    ，自應就犯罪一切情狀，予以全盤考量，審酌其犯罪有無可
    憫恕之事由，以為判斷。又按刑法第59條之規定，係裁判上
    之酌減，乃法院於職權範圍內得為酌定之事項，除其裁量權
    之行使，明顯違反比例原則外，不得任意指為違法（最高法
    院96年度台非字第5號判決要旨參照）。本件被告之肇事逃
    逸犯行確有法重情輕之失衡情狀，應依刑法第59條規定酌減
    其刑，業經本院詳述如前，原審同此認定，適用刑法第59條
    之規定對被告酌減其刑，自無不合，檢察官上訴意旨主張原
    審援引刑法第59條規定有所失當，難認有理由。
　㈣再按刑罰之量定，為事實審法院之職權，倘法院已審酌刑法
    第57條各款所列情狀，而所量定之刑並未逾越法定刑範圍，
    亦無顯然失當情形，自不得任意指為違法（最高法院92年度
    台上字第2116號判決意旨參照），是刑之量定，為求個案裁
    判之妥當性，法律賦予審判法院裁量之權，量刑之輕重，屬
    於為裁判之法院得依職權自由裁量之事項，苟其量刑已以行
    為人之責任為基礎，並斟酌刑法第57條各款所列情狀，在法
    定刑度內，酌量科刑，如無偏執一端，致明顯失出失入情形
    ，上級審法院即不得單就量刑部分遽指為不當或違法。本件
    原審量刑時，已以行為人責任為基礎，敘明刑法第57條所定
    各款科刑輕重應審酌之事項，並適用刑法第59條規定酌減其
    刑，於法定刑度範圍內，詳予考量審酌而為刑之量定，並未
    逾越公平正義之精神，亦無濫用裁量職權情事，核屬法院量
    刑職權之適法行使，尚屬妥適，自難指為違法或不當。且原
    審就被告本件犯行，僅量處有期徒刑6月，乃係法定最低刑
    度有期徒刑1年予以減輕1/2之最低刑度，已屬從輕，自難認
    原審就被告有何量刑過重之情，被告徒以前詞指摘原審量刑
    不當，請求再予減輕，並無可採。又本案被告所犯為刑法第
    185條之4之駕駛動力交通工具肇事致人受傷而逃逸罪，其最
    重法定刑為「7年以下有期徒刑」，是就被告本案犯行雖經
    判處有期徒刑6月，仍不合於刑法第41條第1項「犯最重本刑
    為『5年以下有期徒刑以下』之刑之罪，而受6月以下有期徒刑
    或拘役之宣告」而得易科罰金之要件，依法不得易科罰金。
    至被告受6月以下有期徒刑之宣告，雖不符刑法第41條第1項
    易科罰金之規定，仍得依同條第2項、第3項規定，向執行檢
    察官請求易服社會勞動，惟是否准予易服社會勞動，屬案件
    確定並送執行後，檢察官指揮執行之權限，並非法院裁判所
    能裁量審酌，是被告上訴請求判處得易科罰金或易服社會勞
    動之刑，均屬無據。
　㈤綜上，本件檢察官及被告就此部分之上訴，均無理由，應予
    駁回。
四、撤銷改判之理由及科刑部分（過失傷害部分)：
　㈠原審以被告過失傷害之犯行，因被告於原審判決前，與告訴
    人於108年7月4日成立調解，該調解書經法院於同年8月16日
    核定，本件應於同年7月4日調解成立時，對被告發生視為撤
    回告訴之效力，而為公訴不受理之諭知，固非無據。惟查：
　⒈按告訴乃論之刑事事件於偵查中或第一審法院辯論終結前，
    調解成立，並於調解書上記載當事人同意撤回意旨，經法院
    核定者，視為於調解成立時撤回告訴或自訴，鄉鎮市調解條
    例第28條第2項定有明文。其所稱「視為撤回其告訴」，係
    指無庸告訴人再為撤回告訴之表示即生撤回告訴之效力。又
    參照其立法理由謂：「告訴乃論之刑事案件之告訴、自訴權
    因告訴權人之同意撤回而喪失，其調解經法院核定後，即限
    制當事人行使再行起訴、告訴或自訴之權。因此，調解書之
    記載內容，必須明確且足以表示告訴權人不行使追訴權之意
    思，爰明定於調解書上記載當事人同意撤回意旨，以杜爭議
    。爰為第2項之修正。」，是鄉鎮市調解條例第28條第2項規
    定，固為限制當事人再行告訴之權，惟必須於調解書上記載
    當事人同意撤回意旨，而其記載內容必須明確且足以表示告
    訴人不行使追訴權之意思，復經法院核定者，始合於該條所
    稱「視為於調解成立時撤回告訴」之情形。
　⒉本件被告固與告訴人吳召仁於108年7月4日經桃園市八德區調
    解委員會調解成立，並經原審法院於同年8月16日核定，惟
    該桃園市○○區○○○○○000○○○○○0000號調解書內容之記載為：
    「一、賠償金額：聲請人劉禮嘉願意賠償對造人吳召仁共計
    新臺幣50萬元整(不含強制險)，作為醫療費用、精神慰撫金
    、工作損失、車輛損害及其他依法可請求之費用。二、給付
    方式：前開金額採分期付款，自民國108年7月15日起至民國
    112年8月15日止，共分50期，於每月清償新臺幣1萬元；若
    有一期未按期付款，其餘未到期之付款金額視同全部到期。
    前開金額應匯入對造人吳召仁指定帳戶。三、對造人吳召仁
    同意聲請人劉禮嘉付清上開金額時，同時撤回本案過失傷害
    之刑事告訴(臺灣桃園地方檢察署108年度偵字第13683號)，
    兩造同意拋棄本案其餘民事請求權，對造人吳召仁並同意不
    追究聲請人劉禮嘉本案其他之刑事責任。」，有該調解書存
    卷可參(見原審卷第99頁)。該調解書上並未載有告訴人願即
    時撤回告訴或無保留撤回告訴之旨，而係附條件之同意撤回
    告訴，亦即於被告付清50萬元時，告訴人始同意撤回過失傷
    害之告訴，自與前開條文所揭調解書經法院核定即視為撤回
    告訴之情形不符，原審判決認定本件於108年7月4日調解成
    立時，對被告發生視為撤回告訴之效力，而諭知不受理之判
    決，容有違誤。檢察官據此為由提起上訴，為有理由，原判
    決關於此部分既有上開可議之處，即屬無可維持，應予撤銷
    。又原審已就被告涉犯過失傷害罪部分進行審理，於原審審
    理時，被告亦已針對過失傷害罪進行答辯(見原審卷第92至9
    4頁)，則被告於原審之審級利益及辯護權利均已獲保障，本
    院爰不予發回而自為判決。
　㈡爰以行為人之責任為基礎，審酌被告駕駛上開自用小客車違
    反前揭注意義務，致撞擊告訴人而肇事，並造成告訴人所受
    傷勢非輕，所為應予非難，又考量被告於犯後始終坦承犯行
    ，態度尚稱良好，其前曾與告訴人成立附條件之調解，被告
    雖未能按調解條件如期給付，然迄於本院審理時，已陸續給
    付24萬元，並經告訴人之子吳明岳同意以分期方式清償所餘
    款項，告訴人之子吳明岳亦當庭表示：願意給被告和解機會
    ，依照原來調解條件，另由被告開立本票按月給付1萬元，
    對過失傷害不追究，請法院依法審理等語(見本院卷第98、9
    9、119頁)，兼衡被告高職畢業、現從事照服員，月薪約3萬
    元，未婚之生活狀況與經濟能力（見本院卷第119頁）等一
    切情狀，量處如主文第2項所示之刑，並諭知易科罰金之折
    算標準，以示懲儆。
據上論斷，應依刑事訴訟法第368條、第369條第1項前段、第364
條、第299條第1項前段，刑法第2條第1項前段、修正前刑法第28
4條第1項前段、刑法第41條第1項前段，刑法施行法第1條之1第1
項、第2項前段，判決如主文。
本案經檢察官邱文中提起公訴，檢察官楊尉汶提起上訴，檢察官
陳昱旗到庭執行職務。
中　　華　　民　　國　　109 　年　　12　　月　　30　　日
                  刑事第十一庭  審判長法　官  周煙平
                                      法　官  陳俞伶
                                      法　官  連育群
以上正本證明與原本無異。
肇事逃逸部分如不服本判決，應於收受送達後20日內向本院提出
上訴書狀，其未敘述上訴之理由者並得於提起上訴後20日內向本
院補提理由書（均須按他造當事人之人數附繕本）「切勿逕送上
級法院」。
過失傷害部分不得上訴。
                                      書記官  廖紫喬
中　　華　　民　　國　　109 　年　　12　　月　　30　　日
附錄：本案論罪科刑法條全文
刑法第185條之4
駕駛動力交通工具肇事，致人死傷而逃逸者，處一年以上七年以
下有期徒刑。
修正前刑法第284條第1項前段
因過失傷害人者，處六月以下有期徒刑、拘役或五百元以下罰金
，致重傷者，處一年以下有期徒刑、拘役或五百元以下罰金。